臺灣高等法院臺中分院刑事判決　　　　　　　　　　九十三年度上易字第五三七號
　　上　訴　人
　　即　被　告　甲○○
右上訴人因賭博案件，不服臺灣彰化地方法院九十三年度易字第一八六號中華民國九
十三年三月三十一日第一審判決（起訴案號：臺灣彰化地方法院檢察署九十三年度偵
字第八八一號），提起上訴，本院判決如左：
    主      文
原判決撤銷。
甲○○連續意圖營利，聚眾賭博，累犯，處有期徒刑陸月，併科罰金萬元；有期徒
刑如易科罰金，罰金如易服勞役，均以佰元折算壹日。
扣案之六合彩簽賭單柒張、賭資新壹幣壹萬貳仟參佰伍拾伍元均沒收。
    事  　　實
一、甲○○前於民國八十九年間，因妨害秩序案件（六合彩），經法院判處有期徒刑
    三月確定，於八十九年十二月十九日易科罰金執行完畢；復於九十二年間，再因
    賭博案件，經法院判處有期徒刑五月確定（尚未執行）。詎其均無所警惕、不知
    悔改，復基於意圖營利之概括犯意，自九十二年十二月三十日起，提供其彰化縣
    員林鎮○○路四二八號公眾得出入之雜貨店作為賭博場所，連續聚集不特定多數
    人簽選號碼而參與「六合彩」賭博，賭客以打電話方式下注簽賭，每支簽賭之賭
    資為新臺幣（下同）八十元，其賭法分「二星」、「三星」、「四星」、「特別
    號」、「臺號」等方式，均核對每星期二、星期四及星期六由香港六合彩所開出
    之中獎號碼，與簽選號碼相同而簽中者，每支可得九百元至七十五萬元不等之彩
    金，若未簽中，賭資悉歸甲○○所有，而從中牟利。嗣於九十三年一月二十九日
    十七時二十分許，為警持搜索票在上址查獲，並扣得甲○○所有供六合彩賭博所
    用之六合彩簽賭單七張及賭資一萬二千三百五十五元。
二、案經彰化縣警察局員林分局報請臺灣彰化地方法院檢察署檢察官偵查起訴。
　　理      由
一、上訴人即被告甲○○對於右揭賭博犯行，坦承不諱，並有搜索、扣押筆錄及扣押
    物品目錄表等件附卷可憑，及六合彩簽賭單七張、簽賭金一萬二千三百五十五元
    等物扣案可資佐證，足徵被告自白與事實相符。本件事證明確，被告右揭犯行堪
    以認定，應依法論科。
二、扣案之紙條十二張（原審誤為十一張），其中五張，被告否認係簽單，並供稱扣
    案之十二張紙條，上有寫「付」字始為簽單，其餘為客人報明牌記下。扣案之現
    款一萬七千元係警察查獲時，認十二張紙條均為簽賭單，要求被告依十二紙核算
    之總金額，並要被告自口袋中拿出，並非全部是簽賭金等語。本院將卷附之十二
    張紙條予以編號，其中編號３、７、８、９、五張紙條，上均無記載「付」字
    ；其中編號３上載有「陳小姐」「周朝政」字樣，但為同一人之筆跡；編號７上
    載有號碼、「康小姐」、電話號碼，並載有「５斤」「胡」字；編號８上載有「
    １／、林茂男預付２０００元」；編號９、上，均僅載有號碼，無其他足資
    辨別之文字，從形式上觀察，不能認係簽賭六合樂之簽單，被告否認上開紙條非
    簽單可以採信。又上開編號１、２、４、５、６、１０、之紙條上分別有「付９
    ６０」「付１６００」「付２０００」「付３２２０」「付１９２０」「付１６
    １５」「付１０４０」，合計為一萬二千三百五十五元。是被告辯稱扣案之現款
    一萬七千二百元，僅部分為簽賭款，亦可採信。
三、核被告甲○○所為，係犯刑法第二百六十六條第一項前段公然賭博罪、同法第二
    百六十八條前段之意圖營利供給賭博場所罪，及同法條後段之意圖營利聚眾賭博
    罪。被告於各該期六合彩開獎前之多次供給賭博場所、聚眾賭博、或與賭徒對賭
    ，均係基於一個賭博犯意之決定，達成其同一犯罪之各個舉動，應屬當次賭博犯
    罪之接續行為。被告所犯上開三罪，皆時間緊接，犯罪構成要件相同，顯係基於
    概括犯意反覆為之，均應依連續犯之規定論以一罪，並加重其刑。又其以一行為
    觸犯上述三罪名，為想像競合犯，應從較重之連續意圖營利聚眾賭博罪處斷。查
    被告前於八十九年間，因妨害秩序案件（六合彩），經法院判處有期徒刑三月確
    定，於八十九年十二月十九日易科罰金執行完畢，有臺灣高等法院被告全國前案
    紀錄表在卷可按，其受有期徒刑之執行完畢，五年內再犯本件法定本刑有期徒刑
    以上之罪，為累犯，應依法遞加其刑。
四、原審判決以被告犯行，事證明確，對被告論罪科刑，並諭知扣案之簽單十一張、
    賭資一萬七千二百元均沒收，固非無見。但扣案之紙條有十二張，其中五張並非
    簽單；扣案之現款一萬七千二百元，其中四千八百四十五元並非簽賭金，原審判
    決認扣案之十一張紙條（漏論一張紙條），均為簽單；扣案之一萬七千二百元現
    款，均係賭資，均諭知沒收，認事未洽。又本案僅查扣簽單七張、賭資一萬二千
    三百五十五元，足認被告所營六合彩，規模極小，量刑不宜過重。被告上訴意旨
    略以：扣案之紙條、現款，並非全部是簽單或賭資，且被告罹有肥胖症、心臟病
    、高血壓，指摘原審判決，裁處有期徒刑七月，量刑過重，認事未洽，被告之上
    訴為有理由。應由本院將原審判決撤銷改判。爰審酌被告前有六合彩賭博，所營
    六合彩規模極小，犯後坦承犯行，態度良好等一切情狀，量處如主文所示之刑，
    並諭知易科罰金、易服勞役之折算標準。扣案之六合彩簽賭單七張，係被告甲○
    ○所有供本案賭博犯罪所用之物；另賭資一萬二千三百五十五元則係犯罪所得之
    物，分別依刑法第三十八條第一項第二、三款規定宣告沒收。
據上論斷，應依刑事訴訟法第三百六十九條第一項前段、第三百六十四條、第二百七
十三條之一第一項、第二百九十九條第一項前段，刑法第五十六條、第二百六十六條
第一項前段、第二百六十八條、第五十五條、第四十七條、第四十二條第二項、第三
十八條第一項第二、三款，罰金罰鍰提高標準條例第一條前段、第二條，判決如主文
。
本案經檢察官乙○○到庭執行職務。
中      華      民      國　  九十三     年     六      月    十六　　日
                                臺灣高等法院臺中分院刑事第九庭
                                      審判長法  官  趙  春  碧
                                      　　　法  官  康  應  龍
                                      　　　法　官  林  清  鈞
右正本證明與原本無異。
不得上訴。
　　　　　　　　　　　　　　　　　　　　　　書記官  胡  美  娟
中      華      民      國　    九十三     年     六      月    十七　　日
                                                                        Ｒ
